【裁判字號】    98,事聲,11
【裁判日期】    980325
【裁判案由】    聲明異議
【裁判全文】
臺灣板橋地方法院民事裁定              98年度事聲字第11號
聲明異議人  甲○○
相  對  人  明和興業股份有限公司
債  務  人  乙○○
上列當事人間強制執行事件，聲明異議人即債權人就本院民事執
行處98年度司執字第5941號執行事件駁回其聲請之裁定，聲明異
議，本院裁定如下：
    主  文
異議駁回。
程序費用由異議人負擔。
    理  由
一、按民事訴訟法第240 條之4 第1 、2 、3 項分別規定：「當
    事人對於司法事務官處理事件所為之終局處分，得於處分送
    達後十日之不變期間內，以書狀向司法事務官提出異議。」
    、「司法事務官認前項異議有理由時，應另為適當之處分；
    認異議為無理由者，應送請法院裁定之。」、「法院認第 1
    項之異議為有理由時，應為適當之裁定；認異議為無理由者
    ，應以裁定駁回之。」。查本件聲明異議人就本院民事執行
    處司法事務官於98年1月10日以97年度執字第111267 號執行
    事件裁定駁回其聲請強制執行之終局處分（依民事訴訟法第
    240條之2條第1項、第249條第1項、強制執行法第30條之1規
    定以「裁定」名稱為之），聲明不服提起異議，是本院自應
    依法就民事執行處司法事務官所為之裁定，審究聲明異議人
    之異議有無理由，合先指明。
二、本件聲明異議意旨略以：按「將來之薪金請求權，可能因債
    務人之離職，或職位變動，或調整薪津，而影響其存在或範
    圍，凡此種非確定之債權，均不適於發移轉命令，如執行法
    院已就此種債權發移轉命令，該債權未確定受清償前，執行
    程序尚不能謂已終結」（最高法院63年度第3 次民庭庭推總
    會決議參照）。鈞院95年9 月19日板院輔95執實字第237778
    號執行命令係就債務人乙○○對第三人明和興業股份有限公
    司之「將來薪津債權」命令移轉，依上開最高法院決議意旨
    ，原裁定以薪資債權已因移轉命令而移轉於相對人，原執行
    程序已終結，駁回聲明異議人就上開薪資債權強制執行之聲
    請，自屬不當。上開執行命令，因第三人未於法定期間內聲
    明異議，准將債務人對第三人之債權移轉於債權人，詎第三
    人一再拒絕向債權人清償，執行程序尚未終結，債權人自得
    依強制執行法第119 條第2 項之規定，聲請逕向第三人為強
    制執行，爰聲明異議，請求廢棄原裁定等語。
三、按「第三人不承認債務人之債權或其他財產權之存在，或於
    數額有爭議或有其他得對抗債務人請求之事由時，應於接受
    執行法院命令後十日內，提出書狀，向執行法院聲明異議。
    」、「第三人不於前項期間內聲明異議，亦未依執行法院命
    令，將金錢支付債權人，或將金錢、動產或不動產支付或交
    付執行法院時，執行法院得因債權人之聲請，逕向該第三人
    為強制執行」，強制執行法第119 條第1 、2 項分別定有明
    文。本件債務人乙○○對第三人明和興業股份有限公司之薪
    津債權，自民國95年10月起至清償日止在新台幣42,000元範
    圍內，移轉於債權人甲○○等情，有本院95年9 月19日板院
    輔95執實字第23778 號執行命令可稽。聲請人即債權人主張
    執行法院發移轉命令後，第三人一再拒絕向債權人清償，爰
    依強制執行法第119 條第2 項規定，聲請本院逕對第三人為
    強制執行云云；惟依上開法文第2 項所規定債權人得聲請逕
    向第三人為強制執行之情形，僅限於第三人收受法院收取命
    令或支付轉給命令，不於法定期間異議，復不依執行法院所
    發收取命令將金錢支付債權人，或不依支付轉給命令將金錢
    交付執行法院時，始有適用。至第三人所收受者，如為執行
    法院所發之移轉命令時，因法無明文，即無該條項規定之適
    用。聲請人依強制執行法第119 條第2 項規定，聲請本院逕
    對第三人為強制執行，於法無據。本院司法事務官所為駁回
    聲請之裁定，並無不合，聲請人之異議為無理由，應予駁回
    。如債權人有強制執行法第115 條之1 第二項之情形，應依
    該條文聲請就債務人之其他財產繼續執行，亦非依強制執行
    法第119 條第2 項規定聲請就第三人之財產逕為執行，附此
    敘明。
四、爰依民事訴訟法第240 條之4 第3 項、第95條、第78條，裁
    定如主文。
中    華    民    國    98    年    3     月    25    日
                  民事第三庭    法  官  陳映如
以上正本證明與原本無異
如不服本裁定應於送達後10日內向本院提出抗告狀，並應繳納抗
告費新台幣1,000元整。
中    華    民    國    98    年    3     月    26    日
                            書記官  李錦輝


司法院資訊處製作；財團法人民間司法改革基金會備份。
